【裁判字號】    90,易,1386
【裁判日期】    900529
【裁判案由】    賭博
【裁判全文】
臺灣臺中地方法院刑事判決                          九十年度易字第一三八六號
    公  訴  人  臺灣臺中地方法院檢察署檢察官
    被      告  甲○○
右列被告因賭博案件，經檢察官聲請簡易判決處刑（八十九年度偵字第一六八０四號
），本院沙鹿簡易庭認不宜以簡易判決處刑，移送刑事普通庭依通常程序審理，本院
判決如左：
    主  文
甲○○共同連續意圖營利，聚眾賭博，處有期徒刑月，如易科罰金，以佰元折算
壹日。
如附表二所載物品沒收。
    事  實
一、甲○○與一姓名年籍均不詳之六合彩賭博成年組頭，共同基於意圖營利之概括犯
    意，自民國八十九年四、五月間某日起至同年十月五日止，擔任該不詳姓名組頭
    之柱仔腳，負責接受賭客簽賭，並將賭客以電話聯絡或前往其住處簽賭下注之資
    料，匯集後傳送與組頭。連續多期提供其位於臺中縣沙鹿鎮○○○路八八號自宅
    ，任不特定之人自由出入，為公眾得出入之場所，以上開方式經營六合彩賭博，
    聚集不特定之多數人在該處簽賭下注，以核對香港政府每星期二、四開出之六合
    彩號碼作為輸贏之依據，並以如附表一編號（一）、（二）、（三）、（四）、
    （五）所載之賭博方式賭博牟利，每期獲利新臺幣（下同）數百元至數千元之佣
    金。嗣於同年十月六日晚間九時十分許，在上址為警持搜索票而查獲，並扣得其
    所有供犯罪所用之如附表二所載物品。
二、案經臺中縣警察局清水分局報請臺灣臺中地方法院檢察署檢察官偵查後聲請簡易
    判決處刑。
    理  由
一、訊據被告甲○○對其於右揭時間擔任柱仔腳，負責接受賭客簽賭，並將賭客以電
    話聯絡或前往其住處簽賭下注之資料，匯集後傳送與組頭之行為，據其於本院審
    理時供認不諱，核與其於警訊、偵查所述之內容相符，並有扣押之如附表二所載
    物品可資佐證，復有錄音帶譯文三紙附卷可稽，被告自白有事實相符。事證明確
    ，其右揭賭博犯行堪以認定。
二、核被告所為，係犯刑法第二百六十八條意圖營利供給賭博場所及聚眾賭博罪，與
    同法第二百六十六條第一項前段在公眾得出入之場所賭博財物罪。又按「刑法上
    之幫助犯，係指以幫助之意思，對於正犯資以助力，而未參與實施犯罪之行為者
    而言，如就構成犯罪事實之一部，已參與實施，即屬共同正犯。」，最高法院四
    十九年臺上字第七七號判例可資參照。被告既擔任上開不詳姓名組頭之柱仔腳，
    負責接受賭客簽賭，並將賭客前往其住處簽賭下注之資料，匯集後傳送與組頭，
    其與該不詳姓名之成年組頭顯具有犯意聯絡及行為之分擔，自係共同正犯。又被
    告所犯上開數賭博行為，時間緊接，犯罪構成要件相同，顯係基於概括犯意反覆
    為之，為連續犯，應論以一罪。其於當期香港六合彩開獎前之多次接續行為，均
    係當次意圖營利供給賭博場所及意圖營利聚眾賭博，與在公眾得出入之場所賭博
    財物犯行之一部行為。而於每期開獎前接續行為中之意圖營利供給賭博場所及意
    圖營利聚眾賭博，與公眾得出入之場所賭博財物，均係基於一個賭博犯意之決定
    ，以達成同一犯罪之各個舉動，為一行為觸犯前開三罪名，屬想像競合犯，應從
    情節較重之意圖營利聚眾賭博罪處斷。爰審酌被告不思以正當工作獲取財產，竟
    經營六合彩賭博，供人簽賭財物，以從中獲取不法利益，影響正常之社會經濟活
    動，供人簽賭之時間亦有約半年之久，惟念及被告尚無犯罪前科，素行良好，僅
    係組頭之柱仔腳，其惡性非如組頭之重大，且犯罪後大致坦白承認犯行等一切情
    狀，量處如主文所示之刑，並依修正後刑法第四十一條第一項前段規定，諭知易
    科罰金之折算標準。扣案之如附表二所載物品為被告所有供犯罪所用之物，據被
    告於八十九年十月七日偵查時供述明確（見偵查卷第十七頁背面），被告於本院
    審理時辯稱非供犯罪所用之物，應屬事後避就之詞，要難採信，上開物品應併宣
    告沒收。
據上論斷，應依刑事訴訟法第四百五十二條、第二百九十九條第一項前段，刑法第二
條第一項前段、第二十八條、第五十六條、第二百六十六條第一項前段、第二百六十
八條、第五十五條、第四十一條第一項前段（修正後）、第三十八條第一項第二款，
罰金罰鍰提高標準條例第一條前段、第二條，判決如主文。
本案經檢察官李雅俐到庭執行職務
中      華      民      國      九十      年      五    月    二十九    日
                                臺灣臺中地方法院刑事第四庭
                                        法  官  楊  真  明
右正本證明與原本無異。
如不服本判決，應於送達後十日內向本院提出上訴狀（須附繕本），上訴於臺灣高等
法院臺中分院。
      書記官
中      華      民      國      九十      年      五    月    三十      日
  附表一
┌─┬─────┬─────────────────────┐
│編│俗      稱│  賭          博          方          式  │
│號│          │                                          │
├─┼─────┼─────────────────────┤
│  │港式雙星  │設Ｏ一至四七之兩位數號碼四十七個，每支簽選│
│︵│          │兩個號碼，直接核對每週二、四香港六合彩開獎│
│一│          │六個號碼中之兩個，始為中獎，賭客每簽一支賭│
│︶│          │資七十五元，簽中者，由組頭給付五十三倍之彩│
│  │          │金，未簽中者賭資悉歸組頭所有。            │
├─┼─────┼─────────────────────┤
│  │ 港式三星 │設Ｏ一至四十七之兩位數號碼四十七個，每支簽│
│︵│          │選三組號碼，直接核對每週二、四香港六合彩開│
│二│          │獎六個號碼中之三組，始為中獎，賭客每簽一支│
│︶│          │賭資七十五元，簽中者由組頭給付五百二十倍彩│
│  │          │金，未簽中者賭資悉歸組頭所有。            │
├─┼─────┼─────────────────────┤
│  │ 港式四星 │設０一至四十七之兩位數號碼四十七個，每支簽│
│︵│          │選四組號碼，直接核對每週二、四香港六合彩開│
│三│          │獎六個號碼中之四組，始為中獎，賭客每簽一支│
│︶│          │賭資七十五元，簽中者，由組頭給付七千倍之彩│
│  │          │金，未簽中者賭資悉歸組頭所有。            │
├─┼─────┼─────────────────────┤
│  │ 台  號   │設００至九九之號碼一百個，每次簽選其中一個│
│︵│          │號碼，賭客每簽一支賭資若干元，猜押六合彩各│
│四│          │組個位數碼依序組合成之五組二位數字，若押中│
│︶│          │由組頭給付三十二倍等不定倍數賭金，未簽中者│
│  │          │賭資歸組頭所有。                          │
├─┼─────┼─────────────────────┤
│︵│ 港  號   │依上開方式若押中特別號者，由組頭付三十二倍│
│五│（特別號）│之賭金，未簽中者賭資歸組頭所有。          │
│︶│          │                                  │
└─┴─────┴─────────────────────┘
  附表二
┌──┬───────────┬────┬───────────────┐
│編號│扣  押  物  品  名  稱│數    量│備                          考│
├──┼───────────┼────┼───────────────┤
│ 一 │認       簽       單  │  貳 張 │其中一張為傳真紙              │
│ 二 │認       簽       單  │  壹 本 │                              │
│ 二 │倍       數       表  │  壹 張 │                              │
│ 三 │傳       真       機  │  壹 台 │                              │
│ 四 │電   話  錄  音   機  │  壹 台 │包含錄音帶壹卷                │
└──┴───────────┴────┴───────────────┘
附錄本判決論罪之法條
刑法第二百六十六條第一項前段：
  在公共場所或公眾得出入之場所賭博財物者，處一千元以下罰金，但以供人暫時娛
  樂之物為賭博者，不在此限。
第二百六十八條：
  意圖營利，供給賭博場所或聚眾賭博者，處三年以下有期徒刑，得併科三千元以下
  罰金。


司法院資訊處製作；財團法人民間司法改革基金會備份。
